# 请教陈老师，关于募集资金净额的问题

提问人：binfensuipian 时间：2021-07-21 08:05:05
陈老师，您好，我查阅了多家上市公司的验资报告，多数上市公司募集资金净额=募集资金总额-发行费用（不含税额），但是券商扣掉承销及保荐费的时候又是按照含税额进行扣除的。 主要有以下两个疑问：
1 、被券商多扣掉的进项税额，是需要上市公司从基本户再转回到募集户吗？
2 、如果不转回的话，那募集资金净额和实际转入募集户的金额就会产生税额的差异，募集资金使用要怎么出呢？ 请陈老师解惑，非常感谢~

回答人：chenyiwei
1 、进项税额不需要转回到募集资金专户。 2 、募集资金存放和使用专项报告依据的是专户内实有资金的使用情况。